臺灣臺北地方法院刑事判決　　　　　　　93年度易字第1228號
公　訴　人　臺灣臺北地方法院檢察署檢察官
被　　　告　甲○○
右列被告因詐欺案件，經檢察官聲請以簡易判決處刑（93年度偵
字第10206 號），本院認不宜以簡易判決處刑，改依通常程序審
理，嗣於本院準備程序進行中，被告就被訴事實為有罪之陳述，
經本院合議庭裁定由受命法官獨任進行簡式審判程序，本院判決
如左：
    主  文
甲○○連續意圖為自己不法之利益，以無線方式，盜用他人電信
設備通信，處有期徒刑月，如易科罰金以佰元折算壹日。未
扣案之摩托羅拉Ｌ２０００型行動電話（序號：0000000
00000000）壹支沒收。
    事  實
一、甲○○於民國92年3 月間某日，在臺北市○○路○ 段467 巷
    13弄1 號住處，明知使用行動電話應付費，而其前夫胡永清
    所交付之行動電話門號「0000000000」、「0000000000」之
    SIM 卡〔該二行動電話門號均係真實姓名年籍不詳之成年人
    ，於92年3 月8 日，在臺北市○○街35號1 樓之遠傳電信股
    份有限公司（下稱遠傳電信公司）西門門市，冒用吳美鳳名
    義所申請〕係來路不明之贓物，竟為貪圖免費使用行動電話
    通信之財產上不法利益，無償予以收受。復基於意圖為自己
    不法之利益之概括犯意，自92年3 月8 日23時17分7 秒起至
    同年5 月5 日15時50分許止，在臺北市○○路○ 段467 巷13
    弄1 號1 樓住處等地，將上揭行動電話門號SIM 卡插置其自
    己所有之摩托羅拉L2000 型行動電話手機（手機序號：0000
    00000000000 ）內，連續撥打行動電話，以無線電磁方式，
    向遠傳電信公司傳送行使該行動電話門號之序號及內碼所代
    表之訊號，並隱瞞其非該行動電話合法使用人之事實，要求
    提供行動電話通話服務，致使遠傳電信公司行動電話之通信
    系統陷於錯誤，誤認其係該行動電話門號申請人吳美鳳所使
    用而予以接收，並為其提供行動電話通話服務，進而盜用該
    電信設備通信，藉以詐得免費使用行動電話通信之財產上不
    法利益達新臺幣（下同）13994 元。嗣因吳美鳳接獲上開行
    動電話SIM 卡通信費用之繳費通知單後，發覺有異，始報警
    循線查獲上情。
二、案經遠傳電信公司訴由內政部警政署電信警察隊第一中隊報
    請臺灣臺北地方法院檢察署檢察官偵查聲請簡易判決處刑，
    經本院認不宜適用簡易程序，改依通常程序審理。
    理  由
一、前揭犯罪事實，業據被告甲○○於警詢、偵查及本院審理時
    坦承不諱，核與被害人吳美鳳於警詢中指述情節相符，復經
    證人即遠傳電信公司風險管制部門專員翁嘉駿於警詢中證述
    屬實，並有通聯紀錄明細表、申請書、吳美鳳之入出境資料
    、遠傳電信公司93年11月30日遠傳（業服）字第09302067號
    函及其檢附之電信費帳單、遠傳電信公司93年12月23日遠傳
    （業服）字第09302300號函及其檢附之電信費帳單等件在卷
    可稽，足認被告之自白與事實相符，應堪採信，本件事證明
    確，被告犯行堪以認定，應予依法論科。
二、按電信法第56條第1 項之罪，以意圖為自己或第三人不法之
    利益，使用有線、無線或其他電磁方式，盜接或盜用他人電
    信設備通信者為要件。本罪之處罰詐得免繳電信通信費用之
    不法利益規定，乃刑法詐欺得利罪之特別法，依特別法優於
    普通法之原則，自毋庸再論以刑法詐欺得利罪。且按本罪構
    成要件所稱以有線、無線或其他電磁方式，盜接或盜用他人
    電信設備通信者，並不限於以盜拷他人行動電話之序號、內
    碼等資料於自己之手機內，為盜用之唯一方式，其他諸如：
    利用他人住宅內之有線電話，盜打他人電話為通信行為；或
    在住宅外之電話接線箱內，盜接他人之有線電話線路，以自
    己之電話機盜打他人電話為通信行為；或意圖為自己不法之
    所有，竊取他人之行動電話手機，進而為盜打通信之行為；
    或僅以使用竊盜之意思，擅取他人之行動電話手機為盜打通
    信之行為等，不一而足，皆成立本罪（最高法院88年度臺非
    字第43號判決、最高法院88年1 月19日88年度第1 次刑事庭
    會議決議可資參照）。核被告上開所為，係犯電信法第56條
    第1 項之盜用他人電信設備通信罪及刑法第349 條第1 項收
    受贓物罪。檢察官起訴之事實雖未敘及被告收受贓物之犯行
    ，然該部分事實與檢察官起訴之事實有裁判上一罪之牽連犯
    關係，應為起訴效力之所及，本院自應併予以審理。至於檢
    察官認被告並犯刑法第339 條第2 項之詐欺得利罪嫌，應係
    贅載。被告先後多次盜用他人電信設備通信犯行，時間緊接
    ，手法相同，所犯構成要件相同之罪名，顯係基於概括犯意
    反覆為之，為連續犯，應依刑法第56條之規定以一罪論，並
    依法加重其刑。被告所犯上開2 罪間有方法結果之牽連關係
    ，依刑法第55條規定，應從一重之盜用他人電信設備通信罪
    處斷。爰審酌被告因一時失慮，貪圖利益，盜用他人電信設
    備通信，所侵害利益達13994 元，於犯罪後已經坦承犯行，
    並有悔改之意，惟尚未與告訴人達成和解，及其犯罪之動機
    、目的、手段等一切情狀，量處如主文所示之刑，並諭知易
    科罰金之折算標準，以資懲儆。又未扣案之摩托羅拉L2000
    型行動電話（序號：000000000000000 ）1 支，係被告用以
    盜用他人電信設備之電信器材，業據其供明在卷，雖未扣案
    ，然並無積極證據證明業已滅失，不論屬於被告與否，均應
    依電信法第60條規定宣告沒收。
據上論斷，應依刑事訴訟法第273 條之1 第1 項、第299 條第1
項前段，電信法第56條第1 項、第60條，刑法第11 條前段、第
56條、第349 條第1項、第55條、第41條第1 項前段，罰金罰鍰
提高標準條例第1 條前段、第2 條，判決如主文。
本案經檢察官陳麗芬到庭執行職務
中　　華　　民　　國　　94　　年　　1 　　月　　31　　日
                      刑事第二庭
                          法  官 雷淑雯
右正本證明與原本無異。
如不服本判決，應於判決送達後十日內，向本院提出上訴狀。
                          書記官 林碧華
中　　華　　民　　國　　94　　年　　1 　　月　　31　　日
附錄本案論罪法條
電信法第56條第1項
